臺灣高雄地方法院刑事判決　　　　　　 96年度簡上字第385號
上　訴　人　臺灣高雄地方法院檢察署檢察官
被　　　告　乙○○
　　　　　　寅○○
上列上訴人因詐欺案件，不服本院高雄簡易庭96年度簡字第1444
號中華民國96年3 月30日第一審判決（聲請簡易判決處刑案號：
高雄地方法院檢察署95年度偵字第31059 號、32737 號、96年度
偵字第89號、1619號），提起上訴，暨併案審理（96年度偵字第
4481號、第11174 號、第11747 號、台灣新竹地方法院檢察署96
年度偵字第1714號），本院管轄之第二審判決如下：
    主  文
原判決撤銷。
乙○○幫助犯恐嚇取財罪，處有期徒刑陸月，如易科罰金，以新
臺幣壹仟元折算壹日，減為有期徒刑月，如易科罰金，以新臺
幣壹仟元折算壹日。
寅○○幫助犯恐嚇取財罪，處有期徒刑伍月，如易科罰金，以新
臺幣壹仟元折算壹日，減為有期徒刑貳月又拾伍日，如易科罰金
，以新臺幣壹仟元折算壹日。
    事  實
一、乙○○及寅○○明知存摺及提款卡係供自己使用之重要理財
    工具，攸關個人債信，而行動電話係個人重要之聯繫工具，
    如交予他人使用，有供作財產犯罪用途之可能，一般人取得
    他人存摺及提款卡、行動電話之目的在於取得贓款及掩飾犯
    行不易遭人追查，而其在可預見姓名年籍不詳之成年人無故
    購買或借用他人帳戶及行動電話使用，可能以該購得之帳戶
    供作恐嚇取財或詐欺取財之對象匯款指定帳戶之用，以該行
    動電話供作聯繫並逃避查緝之用，且其發生並不違背乙○○
    、寅○○之本意之下，竟仍基於單一幫助他人恐嚇取財或詐
    欺取財之不確定故意，而為下列行為：(1)乙○○將其於在高
    雄市○鎮區○○路中華電信股份有限公司高雄瑞隆特約服務
    中心（下稱中華電信瑞隆特約中心）所申辦門號：00000000
    00及0000000000號2 組，於民國95年7 月31日某時，在前開
    中心附近，各以新台幣（下同）3, 000元之價格，出售予真
    實姓名年籍不詳之綽號「成仔」之成年男子；復於95年8 月
    24日下午某時，將其在台新國際商業銀行鳳山分行（下稱台
    新鳳山分行）所開設00000000000000號帳戶之存摺、印章、
    金融卡及密碼，在高雄縣鳳山市黃埔新村附近，以3,000 元
    之價格，出售予真實姓名年籍不詳之綽號「成仔」之成年男
    子；（2） 寅○○將其在中華郵政股份有限公司楠梓後勁郵
    局（下稱後勁郵局）所開設00000000000000號帳戶之存摺、
    金融卡、密碼，於95年8 月初某日，在高雄縣大寮鄉○○○
    路之麥當勞，無償借予真實姓名年籍不詳綽號「總裁仔」之
    成年人。而該綽號「成仔」之成年人於取得乙○○所交付之
    上開帳戶存摺、提款卡、密碼、門號0000000000行動電話及
    綽號「總裁仔」之成年人取得上開寅○○所交付之上開帳戶
    存摺、提款卡、密碼等物品，旋即由其所屬之擄鴿勒贖集團
    成員共同基於意圖為自己不法之所有之犯意聯絡，先行網捕
    如附表一、二、三編號1 、四所示之壬○○等11人所有之賽
    鴿後，於附表一、二所示之時間，以上開門號0000000000行
    動電話撥打電話予附表一、二所示之壬○○等9 人及附表三
    編號1 、四所示之時間，以不詳之電話撥打予附表三編號1
    、四所示之癸○○○、甲○恫嚇稱：「如未依指示匯款，將
    殺害所擄獲之鴿子」等語，另於附表三編號2 之時間，以不
    詳之電話撥打予附表三編號2 之辛○○恫稱：「其子在渠等
    手上，若未依指示匯款將對其子不利」等語，致附表一至四
    所示之壬○○等12人心生畏懼，遂依該電話指示先後匯款至
    該集團所指定之如附表一至四所示之上開乙○○及寅○○所
    開立之帳戶中，該等匯款隨即於同日遭提領一空，經警循線
    追查後始查悉上情。又乙○○交付上開門號0000000000行動
    電話予該綽號「成仔」之成年人後，旋即由其所屬之詐欺集
    團成員共同基於意圖為自己不法之所有之犯意聯絡，於附表
    五所示之時間，以附表五所示之詐騙方法，致子○○陷於錯
    誤，先後匯款至附表五所示之帳戶中，該等匯款隨即於同日
    遭提領一空。嗣子○○發覺被騙，報警循線查獲。
二、案經內政部警政署港務警察局、甲○訴由高雄市政府警察局
    三民第一分局移送；台北縣政府警察局三峽分局、壬○○訴
    由台中縣警察局大甲分局報請臺灣高雄地方法院檢察署檢察
    官偵查起訴暨高雄、新竹地方法院檢察署檢察官移送併辦。
    理  由
一、證據能力部分
    按被告以外之人於審判外之陳述雖不符刑事訴訟法第159 條
    之1 至之4 等4 條之規定，而經當事人於審判程序同意作為
    證據，法院審酌該言詞陳述或書面陳述作成時之情況，認為
    適當者，亦得為證據，同法第159 條之5 第1 項定有明文。
    查本件證人壬○○、癸○○○、洪聰練、卯○○、辰○○、
    丑○○、戊○○、己○○、巳○○、甲○、庚○○、丙○○
    、子○○、李秋如、黃伯諺、陳威任等於警詢所為之言詞陳
    述及中商業銀行入戶電匯通知單、郵政跨行匯款申請書、郵
    政國內匯款執據、大寮鄉農會匯款回條、被告乙○○設於台
    新鳳山分行00000000000000號帳戶之開戶資料、往來印鑑證
    明及資金往來明細、被告寅○○設於郵局00000000000000號
    帳戶之開戶資料、往來印鑑證明及資金往來明細、李秋如設
    於第一商業銀行竹南分行所00000000000 號帳戶之開戶資料
    及往來明細、黃伯諺設於華南商業銀行000000000000帳號戶
    、中國信託商業銀行000000000000號帳戶之開戶資料及往來
    明細與陳威任設立之上海商業儲蓄銀行00000000000000號帳
    戶之開戶資料及往來明細等件之書面，其性質雖屬傳聞證據
    ，被告及檢察官已知上開審判外言詞及書面陳述乃傳聞證據
    ，於本院準備程序均表示同意作為證據，本院審酌各該證據
    作成之情況，認為適當，依刑事訴訟法第159 條之5 第1項
    之規定得作為證據。
二、認定犯罪事實所憑之證據及理由
    查被告乙○○於上揭時、地，將其上開行動電話門號及台新
    鳳山分行之帳戶存摺、印章、密碼、金融卡等物出售予真實
    姓名年籍不詳之綽號「成仔」之成年人，被告寅○○將其上
    開郵局之帳戶存摺、印章、密碼、金融卡等物無償借予真實
    姓名年籍不詳綽號「總裁仔」之成年人，該擄鴿勒贖集團中
    之成員，於附表一、二所示之時間以上開門號0000000000行
    動電話撥打電話予附表一、二所示之壬○○等9 人及附表三
    編號1 、四所示之時間以不詳之電話撥打予附表三編號1、
    四所示之癸○○○、甲○恫嚇稱：「如未依指示匯款，將殺
    害所擄獲之鴿子」等語，另於附表三編號2 之時間，以不詳
    之電話撥打予附表三編號2 之辛○○恫稱：「其子在渠等手
    上，若未依指示匯款將對其子不利」等語，致附表一至四所
    示之壬○○等12人心生畏懼，使其等先後匯附表一至四所示
    款項至被告乙○○及寅○○上開帳戶，該等匯款隨即於同日
    遭提領一空；證人子○○於上開時、地，接獲以門號000000
    0000行動電話撥打詐騙電話後，詐騙集團成員以附表五所示
    之詐騙方法，致證人子○○陷於錯誤，先後匯款至附表五所
    示之帳戶內等事實，業經被告乙○○及寅○○於本院審理時
    坦承不諱，核與證人即被害人壬○○、癸○○○、洪聰練、
    卯○○、辰○○、丑○○、戊○○、己○○、巳○○、甲○
    、庚○○、丙○○、子○○；附表五所示帳戶之設立人李秋
    如、黃伯諺、陳威任於警詢時證述情節相符，復有被告乙○○行動電話之業務申請書、證人卯○○等人之通聯調閱查詢
    單、被告乙○○門號0000000000行動電話之通聯紀錄、被告
    乙○○門號0000000000行動電話之通聯調閱查詢單、證人壬○○之臺中商業銀行入戶電匯通知單、證人辛○○之郵政跨
    行匯款申請書、證人癸○○○、辰○○、丑○○、甲○、庚○○、丙○○郵政國內匯款執據、證人戊○○之大寮鄉農會
    匯款回條、被告乙○○設於台新鳳山分行00000000000000號
    帳戶之開戶資料、往來印鑑證明及資金往來明細、被告寅○○設於郵局00000000000000號帳戶之開戶資料、往來印鑑證
    明及資金往來明細、李秋如設於第一商業銀行竹南分行所00
    000000000 號帳戶之開戶資料及往來明細、黃伯諺設於華南
    商業銀行000000000000號帳戶、中國信託商業銀行00000000
    0000號帳戶之開戶資料及往來明細與陳威任設立之上海商業
    儲蓄銀行00000000000000號帳戶之開戶資料等件附卷可稽，
    足見被告2 人之自白與事實相符，自得採為認定被告2 人犯
    罪之證據，本案事證明確，被告2 人犯行已堪認定。
三、論罪科刑及撤銷改判之理由
(一)、近來恐嚇取財及詐欺取財之犯罪類型層出不窮，該等犯罪，
    多數均係利用他人帳戶或行動電話門號作為恐嚇取財或詐欺
    取財，並經媒體廣為披載，被告2 人提供上開帳戶或行動電
    話門號予恐嚇取財或詐欺集團使用，應可預見綽號「成仔」
    、「總裁仔」之成年人利用上揭帳戶、行動電話係為供向不
    特定人恐嚇取財或詐取財物之用，既對前開犯罪構成事實，
    預見其發生而其發生並不違背其本意，依刑法第13條第2 項
    之規定，應以故意論。
(二)、按刑法上之幫助犯，係對於犯罪與正犯有共同之認識，而以
    幫助之意思，對於正犯資以助力，而未參與實施犯罪之行為
    者而言，是以，如未參與實施犯罪構成要件之行為，且係出
    於幫助之意思提供助力，即屬幫助犯，而非共同正犯。本件
    被告乙○○、寅○○將上開存摺、提款卡、印章連同密碼或
    行動電話門號等物提供予姓名不詳綽號「成仔」、「總裁仔
    」之成年人及其所屬犯罪集團使用，並不等同於向被害人施
    以恐嚇或向被害人施以欺罔之詐術行為之行為，且亦無證據
    證明被告2 人有參與恐嚇取財、詐欺取財犯行之構成要件行
    為，被告2 人主觀上係以幫助他人犯罪之意思而參與犯罪構
    成要件以外之行為，應為幫助犯。
(三)、按刑法第346 條第1 項之恐嚇取財罪，與同法第339 條第1
    項之詐欺取財罪，二者之區別，在於前者係施用使人心生畏
    怖之恐嚇手段，致被害人心生畏懼，明知不應交付財物而交
    付，後者則係施用詐術手段，使人陷於錯誤，誤信為應交付
    財物而交付，惟上開之恐嚇手段，常以虛假之事實為內容，
    故有時亦不免含有詐欺之性質，倘含有詐欺性之恐嚇取財行
    為，足使人心生畏懼時，自應僅論以高度之恐嚇取財罪，殊
    無再適用詐欺取財罪之餘地（最高法院84年度台上字第1993
    號判決意旨參照）。經查，附表一至四之壬○○等12人係因
    遭人恐嚇，致心生畏懼而匯款，是實施犯罪行為之人，核係
    涉犯刑法第346 條第1 項之恐嚇取財罪嫌。核被告寅○○所
    為如附表二及四所示之犯行，係犯刑法第30條第1 項、第34
    6 條第1 項之幫助恐嚇取財罪。核被告乙○○就附表一至三
    所示之犯行，係犯刑法第30條第1 項前段、第346 條第1 項
    之幫助恐嚇取財罪；就附表五所示之犯行，係犯刑法第30條
    第1 項、第339 條第1 項之幫助詐欺取財罪。被告乙○○於
    上揭時、地以相同價格出售上開帳戶及行動電話號碼予真實
    姓名年籍不詳之綽號「成仔」之成年人，幫助恐嚇取財集團
    之成員向附表一至三所示之壬○○等11人恐嚇取財及詐欺取
    財集團之成員向附表五所示之子○○詐欺取財，被告乙○○
    顯係基於為達成幫助恐嚇取財及詐欺取財目的之單一決意，
    於密接時間內出售上開帳戶及行動電話號碼之行為，應視為
    數個舉動之接續施行，自應認屬接續之一行為，是被告乙○○顯係基於一幫助之決意及行為提供上開帳戶及行動電話號
    碼，同為觸犯幫助恐嚇取財罪與幫助詐欺取財罪，為想像競
    合犯，應依刑法第55條之規定，從一重之幫助恐嚇取財罪處
    斷。又被告2 人均為幫助犯，均依刑法第30條第2 項之規定
    ，按正犯之刑減輕之。附表二編號7 、8 、附表三編號2 及
    附表五部分，雖未據起訴，惟此部分與被告寅○○、乙○○
    起訴部分，具實質上或裁判上一罪關係，自為起訴效力所及
    ，本院自得併予審理。
(四)、本件被告犯罪事證明確，原審予以論罪科刑，固非無見，惟
    查：1.被告乙○○所提供之行動電話門號，尚有如附表二編
    號7 、8 及附表五之犯行，提供其帳戶尚有如附表三編號2
    之犯行；被告寅○○提供帳戶尚有如附表二編號7 、8 之犯
    行，均與檢察官聲請簡易判決處刑部分，具有實質上或裁判
    上1 罪之關係，為起訴效力所及，原審未及審酌，尚有未洽
    ；2.就附表四所示之犯行，依證人甲○之證詞，並非以被告
    乙○○所販售之門號0000000000行動電話撥打向其恐嚇取財
    （詳如後述），原審就附表四部分與上開論罪科刑部分，論
    以實質上1 罪之幫助恐嚇取財罪，亦有未恰；3.原審依刑法
    第30條第2 項之規定，均減輕被告2 人之刑度，而處被告2
    人各有期徙刑2 月，然刑法第346 條1 項之法定刑度為6 月
    以上5 年以下有期徒刑，依同法第66條之規定，有期徒刑減
    輕其刑至2 分之1 ，則原審論處被告2 人各有期徙刑2 月，
    已逾法定刑度，即有未恰；4.被告2 人犯罪時間係在96年4
    月24日以前，且非中華民國96年犯罪減刑條例第3 條所列不
    予減刑之情形，應依該條例第2 條第1 項第3 款規定，減其
    宣告刑，而該條例自96年7 月16日始施行，原審未及審酌適
    用該條例，亦有未合。原審判決既有上開瑕疵，且上訴人以
    原審未就上述1.部分併予審判，亦為有理由，自應由本院撤
    銷改判。爰審酌被告2 人為謀己利，竟將個人所有之電話或
    帳戶販售予不法集團成員使用，被告2 人對於不法集團成員
    之恐嚇取財或詐欺取財之犯行提供助力，其犯罪動機、手段
    均不足取，而其所提供之帳戶，嗣後確實供集團成員用以向
    如附表一至五所示之壬○○等13人為上開不法犯行，致渠等
    之財產受損，然念其等犯後坦承犯行等一切情狀，分別量處
    如主文所示之刑，並均諭知易科罰金之折算標準。又被告2
    人
    本件犯罪時間，係在96年4 月24日以前，依中華民國96 年
    罪犯減刑條例第2 條第1 項第3 款、第7 條之規定，分別減
    其宣告刑，並均諭知易科罰金之折算標準。又被告2 人明知
    近年來國內多有恐嚇、詐欺集團犯案，猶提供帳戶或行動電
    話供恐嚇、詐欺集團犯案，助長恐嚇等財產犯罪於社會上充
    斥橫行，而本件被害人甚多，亦不予緩刑，附此敘明。
四、不另為無罪諭知部分
(一)、查公訴意旨另以：被告乙○○提供門號0000000000行動電話
    予綽號「成仔」之成年人部分，除涉有上開幫助恐嚇取財之
    犯行外，另亦涉附表四所示之幫助恐嚇取財之犯行，因而認
    被告乙○○該部分犯行，係犯刑法第346 條第1 項之幫助恐
    嚇取財之犯行等語。
(二)、按犯罪事實應依證據認定之，無證據不得認定犯罪事實；又
    不能證明被告犯罪者，即應諭知被告無罪之判決，此於刑事
    訴訟法第154 條第2 項、及同法第301 條第1 項分別定有明
    文。依刑事訴訟法第161 條第1 項之規定：檢察官就被告犯
    罪事實，應負舉證責任，並指出證明之方法。因此，檢察官
    對於起訴之犯罪事實，應負提出證據及說服之實質舉證責任
    。倘其所提出之證據，不足為被告有罪之積極證明，或其指
    出證明之方法，無從說服法院以形成被告有罪之心證，基於
    無罪推定之原則，自應為有利於被告之認定（最高法院92
    年台上字第128 號判例要旨參照）。
(三)、公訴人認被告王乙○○另涉犯附表四之犯行，無非係以證人
    甲○之證詞為主要論據。經查，依證人甲○於警詢證述：擄
    鴿集團撥打未顯示號碼之恐嚇電話後，即匯款2,010 元至附
    表四所示之被告寅○○帳戶內等語，可知擄鴿集團成員是否
    以被告乙○○提供門號0000000000行動電話撥打向證人甲○
    恐嚇取財，自非無疑，公訴人並未提供證據供本院調查，復
    未提出證據證明之，依罪疑惟輕之原則，應為有利於被告乙○○之認定。公訴人所提出之證據，既無法證明被告乙○○
    有此部分幫助恐嚇取財之犯行，且本院又查無其他積極證據
    ，足證被告乙○○有該犯行，則該部分本應為無罪之諭知，
    惟公訴意旨認此部分犯行如成立犯罪，與前開論罪科刑部分
    有實質上一罪之關係，爰不另為無罪諭知。
五、被告寅○○告經合法傳喚，無正當理由不到庭，爰不待其陳
    述逕行判決。
據上論斷，應依刑事訴訟法第455 條之1 第1 項、第3 項、第36
9 條第1 項前段、第371 條、第364 條、299 條第1 項前段，刑
法第30條第1 項前段、第2 項、第339 條第1 項、第346 條第1
項、第41條第1 項前段，刑法施行法第1 條之1 ，中華民國96年
罪犯減刑條例第2 條第1 項第3 款、第7 條，判決如主文。
本案經檢察官丁○○到庭執行職務。
中　　華　　民　　國　　96　　年　　8 　　月　　24　　日
                刑事第十五庭  審判長法  官  唐照明
                                    法  官  周宛瑩
                                    法　官  文昌
以上正本證明與原本無異。
不得上訴。
中　　華　　民　　國　　96　　年　　8 　　月　　24　　日
 　　　　　　　　　　　　　　　　   書記官  吳良美
  附 表一：關於被告乙○○所提供之帳戶及門號0000000000行
 動電話部分
 ┌──┬─────┬────────┬───┬────┬─────┐
 │編號│時間      │轉入帳戶        │被害人│損失財物│偵查案號  │
 ├──┼─────┼────────┼───┼────┼─────┤
 │ 1  │95年8月28 │乙○○所提供之台│壬○○│2,053 元│高雄地方法│
 │    │日上午9時 │新鳳山分行帳戶（│      │        │院檢察署95│
 │    │許        │帳號：0000000000│      │        │年度偵字第│
 │    │          │2800號）        │      │        │31059 號、│
 │    │          │                │      │        │32737 號、│
 │    │          │                │      │        │96年度偵字│
 │    │          │                │      │        │第89號、  │
 │    │          │                │      │        │1619號    │
 └──┴─────┴────────┴───┴────┴─────┘
附表二：關於被告寅○○所提供之帳戶及被告乙○○所提供之門
號0000000000行動電話部分
 ┌──┬─────┬────────┬───┬────┬─────┐
 │編號│時間      │轉入帳戶        │被害人│損失財物│ 偵查案號 │
 ├──┼─────┼────────┼───┼────┼─────┤
 │ 1  │95年9月1日│寅○○所提供郵局│卯○○│5,026 元│高雄地方法│
 │    │上午11時許│帳戶（帳號：0041│      │        │院檢察署95│
 │    │          │00 00000000）   │      │        │年度偵字第│
 │    │          │                │      │        │31059 號、│
 │    │          │                │      │        │32737 號、│
 │    │          │                │      │        │96年度偵字│
 │    │          │                │      │        │第89號、  │
 │    │          │                │      │        │1619號    │
 ├──┼─────┼────────┼───┼────┼─────┤
 │ 2  │95年9月1日│寅○○所提供郵局│辰○○│3,012 元│同上      │
 │    │上午10時許│帳戶（帳號：0041│      │        │          │
 │    │          │00 00000000）   │      │        │          │
 │    │          │                │      │        │          │
 ├──┼─────┼────────┼───┼────┼─────┤
 │ 3  │95年9月2日│寅○○所提供郵局│丑○○│4,510 元│同上      │
 │    │上午8時40 │帳戶（帳號：0041│      │        │          │
 │    │分許      │00 00000000）   │      │        │          │
 │    │          │                │      │        │          │
 ├──┼─────┼────────┼───┼────┼─────┤
 │ 4  │95年9月7日│寅○○所提供郵局│戊○○│5,011 元│同上      │
 │    │上午11時30│帳戶（局號：    │      │        │          │
 │    │分許      │000000 0；帳號：│      │        │          │
 │    │          │0000000 ）      │      │        │          │
 ├──┼─────┼────────┼───┼────┼─────┤
 │ 5  │95年9月11 │寅○○所提供郵局│己○○│9,029 元│同上      │
 │    │日上午11時│帳戶（局號：0041│      │        │          │
 │    │30 分許   │66 1；帳號：0104│      │        │          │
 │    │          │317 ）          │      │        │          │
 ├──┼─────┼────────┼───┼────┼─────┤
 │ 6  │95年9 月11│寅○○所提供郵局│巳○○│2,521 元│同上      │
 │    │日上午10  │帳戶（帳號：    │      │        │          │
 │    │時許      │004166          │      │        │          │
 │    │          │ 10000000 ）    │      │        │          │
 ├──┼─────┼────────┼───┼────┼─────┤
 │ 7  │95年9 月2 │寅○○所提供郵局│庚○○│8,013 元│併案部分：│
 │    │日上午9 時│帳戶（帳號：0041│      │        │高雄地方法│
 │    │20許      │00 00000000）   │      │        │院檢察署96│
 │    │          │                │      │        │年度偵字第│
 │    │          │                │      │        │11174 號、│
 │    │          │                │      │        │第11747 號│
 │    │          │                │      │        │          │
 ├──┼─────┼────────┼───┼────┼─────┤
 │ 8  │95年9 月4 │寅○○所提供郵局│丙○○│9,510 元│併案部分：│
 │    │上午9時30 │帳戶（帳號：0041│      │        │高雄地方法│
 │    │分及同年月│00 00000000）   │      │        │院檢察署96│
 │    │6日上午12 │                │      │        │年度偵字第│
 │    │時30分許  │                │      │        │11174 號、│
 │    │          │                │      │        │第11747 號│
 └──┴─────┴────────┴───┴────┴─────┘
 附表三 ：關於被告乙○○所提供之帳戶部分
 ┌──┬─────┬────────┬─────┬────┬─────┐
 │編號│時間      │轉入帳戶        │被害人    │損失財物│偵查案號  │
 ├──┼─────┼────────┼─────┼────┼─────┤
 │ 1  │95年8月28 │乙○○所提供台新│癸○○○  │2,018 元│高雄地方法│
 │    │日中午12時│鳳山分行帳戶（帳│          │        │院檢察署95│
 │    │許        │號：000000000028│          │        │年度偵字第│
 │    │          │00號）          │          │        │31059 號、│
 │    │          │                │          │        │32737 號、│
 │    │          │                │          │        │96年度偵字│
 │    │          │                │          │        │第89號、16│
 │    │          │                │          │        │19號      │
 ├──┼─────┼────────┼─────┼────┼─────┤
 │ 2  │95年8月28 │乙○○所提供台新│辛○○    │2,012 元│併案部分：│
 │    │日下午15時│鳳山分行帳戶（帳│          │        │高雄地方法│
 │    │許        │號：000000000028│          │        │院檢察署96│
 │    │          │00號）          │          │        │年度偵字第│
 │    │          │                │          │        │4481號    │
 └──┴─────┴────────┴─────┴────┴─────┘
 附表四：關於被告寅○○所提供之帳戶部分
 ┌──┬─────┬────────┬───┬────┬─────┐
 │編號│時間      │轉入帳戶        │被害人│損失財物│          │
 ├──┼─────┼────────┼───┼────┼─────┤
 │ 1  │95年9月5日│寅○○所提供郵局│甲○  │2,010 元│高雄地方法│
 │    │          │帳戶（帳號：0041│      │        │院檢察署95│
 │    │          │0000000000）    │      │        │年度偵字第│
 │    │          │                │      │        │31059 號、│
 │    │          │                │      │        │32737 號、│
 │    │          │                │      │        │96年度偵字│
 │    │          │                │      │        │第89號、16│
 │    │          │                │      │        │19號      │
 └──┴─────┴────────┴───┴────┴─────┘
附表五：關於被告乙○○所提供之門號0000000000行動電話部分
 ┌──┬──────┬───┬────────┬────────┬────┬─────┐
 │編號│時間        │被害人│轉入金融機構及帳│詐騙方式        │損失財物│偵查案號  │
 │    │            │      │號人頭帳戶      │                │        │          │
 ├──┼──────┼───┼────────┼────────┼────┼─────┤
 │ 1  │95年8 月30至│子○○│李秋如：第一商業│詐欺集團之成年人│468,914 │併案部分：│
 │    │95年9月7日止│      │銀行竹南分行所帳│基於意圖為自己不│元      │台灣新竹地│
 │    │            │      │號0000000000 0號│法所有之犯意，自│        │方法院檢察│
 │    │            │      │帳戶（李秋如涉嫌│95年8 月30日起至│        │署96年度偵│
 │    │            │      │幫助詐欺部分，另│同年9 月7 日止，│        │字第1714號│
 │    │            │      │案於臺灣新竹地方│透過電腦網路MSN │        │          │
 │    │            │      │法院審理中）    │即時通訊及乙○○│        │          │
 │    │            │      │黃伯諺：華南商業│申辦之門號093426│        │          │
 │    │            │      │銀行帳號00000000│452 號行動電話暨│        │          │
 │    │            │      │8233號帳戶、中國│戴子軒申辦之門號│        │          │
 │    │            │      │信託商業銀行4955│0000000000號行動│        │          │
 │    │            │      │00000000號帳戶（│電話（戴子軒涉嫌│        │          │
 │    │            │      │黃伯諺涉蔡幫助詐│幫助詐欺部分，現│        │          │
 │    │            │      │欺部分）        │另案於臺灣臺南地│        │          │
 │    │            │      │陳威任：上海商業│方法院審理中）與│        │          │
 │    │            │      │儲蓄銀行帳號3320│子○○聯繫，向在│        │          │
 │    │            │      │0000000000號帳戶│新竹市科學園區力│        │          │
 │    │            │      │（陳威任涉嫌幫助│行一路1 之8 號「│        │          │
 │    │            │      │詐欺部分，業經臺│仲琦科技公司」內│        │          │
 │    │            │      │灣新竹地方法院檢│連線上網之子○○│        │          │
 │    │            │      │察署檢察官不起訴│佯稱欲與某女子見│        │          │
 │    │            │      │處分確定）。    │面需先確認身分，│        │          │
 │    │            │      │                │致子○○陷於錯誤│        │          │
 │    │            │      │                │，而依指示於同年│        │          │
 │    │            │      │                │9月4日及同年月5 │        │          │
 │    │            │      │                │日，在新竹市某自│        │          │
 │    │            │      │                │動櫃員機及透過電│        │          │
 │    │            │      │                │腦網路連線以中國│        │          │
 │    │            │      │                │信託商業銀行之個│        │          │
 │    │            │      │                │人化網路銀行，匯│        │          │
 │    │            │      │                │款189, 284元、27│        │          │
 │    │            │      │                │77,530及2,100 元│        │          │
 │    │            │      │                │至左揭帳戶內。  │        │          │
 └──┴──────┴───┴────────┴────────┴────┴─────┘
附錄本判決論罪之法條：
刑法第30條
幫助他人實行犯罪行為者，為幫助犯。雖他人不知幫助之情者，
亦同。幫助犯之處罰，得按正犯之刑減輕之。
刑法第346條
意圖為自己或第三人不法之所有，以恐嚇使人將本人或第三人之
物交付者，處6 月以上5 年以下有期徒刑，得併科1 千元以下罰
金。
以前項方法得財產上不法之利益，或使第三人得之者，亦同。
前二項之未遂犯罰之。
